【裁判字號】    89,上訴,36
【裁判日期】    890731
【裁判案由】    毒品危害防制條例
【裁判全文】
臺灣高等法院臺中分院刑事判決              民國八十九年度上訴字第三六號
    上  訴  人  臺灣臺中地方法院檢察署檢察官
    被      告  丁○○
                乙○○  男三十.
                        住台中.
                        身分證.
                        （另案在臺灣臺中監獄執行中）
    共      同
    指定辯護人  本院公設辯護人  丙○○
右上訴人因被告等毒品危害防制條例案件，不服臺灣臺中地方法院中華民國八十八年
九月六日第一審判決（民國八十八年度訴字第八三一號，起訴案號：臺灣臺中地方法
院檢察署民國八十八年度偵字第五八三一、八四七○號），提起上訴，本院判決如左
：
    主      文
原判決撤銷。
乙○○共同販賣第二級毒品，累犯，處有期徒刑肆年。販賣毒品所得新臺幣壹仟元沒
收，如全部或一部不能沒收時，以其財產抵償之。
丁○○共同販賣第二級毒品，處有期徒刑年捌月。販賣毒品所得新臺幣壹仟元沒收
，如全部或一部不能沒收沒收時，以其財產抵償之。
    事      實
乙○○素行不佳，曾有多次犯罪前科，其中曾因犯竊盜罪經臺灣臺中地方法院判處有
期徒刑二年二月確定，於民國（下同）八十七年十一月十六日執行完畢。猶不知悔改
，復於八十八年二月二十三日下午十一時許，在台中縣豐原市之一處夜市遇見甲○○
後，意圖營利，應甲○○之要求，答應以一包新臺幣（下同）一千元之價錢，販賣第
二級毒品安非他命予甲○○，嗣甲○○於同年月二十四日凌晨二時十分許，在台中縣
東勢鎮○○路六三一號三樓之七即丁○○住處之樓下遇見乙○○後，即交付一千元予
乙○○，乙○○收受上開買賣價金後即委託知情而具有犯意聯絡之丁○○於同年月二
十四日凌晨三時許，在上開丁○○之住處內交付一包安非他命甲○○，甲○○購得上
開安非他命後留供其自己施用（業經原審法院裁定送觀察、勒戒後認無繼續施用毒品
之傾向，而由檢察官處分不起訴確定在案），嗣為警循線查獲。案經台中縣縣警察局
豐原分局報請台灣台中地方法院檢察署檢察官偵查（丁○○部分）及由該署檢察官自
動偵查（乙○○部分）起訴。
    理      由
一、訊據被告乙○○雖矢口否認有販賣第二級毒品之犯行，辯稱：渠與甲○○並不熟
    ，並未販賣安非他命予甲○○，至丁○○與甲○○之事，渠並不知情云云。被告
    丁○○則迭經本院傳喚無著。但查右開犯罪事實迭據被告丁○○於警訊、偵查及
    原審審理時分別供認不諱（見五八三一號偵查卷第六頁反面、第二十九頁反面至
    第三十一頁、原審卷第十七頁反面、第八十二頁反面、第一百三十四頁及第一百
    四十八頁），核與證人甲○○證述「我是在八十八年二月二十三日晚上十一點多
    在台中縣豐原市一處夜市遇到乙○○，問他還有沒有安非他命，我要買一包，他
    說有，他會拜託他的朋友丁○○交給我，我就騎機車於八十八年二月二十四日凌
    晨二點十分許，到東勢鎮○○路六三一號丁○○住處樓下遇到乙○○，剛好他要
    離開，我就把一千元交給乙○○，他說您上丁○○住處，他（指丁○○）會把安
    非他命交給您，我有上樓向丁○○拿安非他命。安非他命係乙○○拿給丁○○，
    叫丁○○拿給我，我錢直接交給乙○○」等情相符（見上開偵查卷第三十頁反面
    、原審卷第五十八頁、第一百四十七頁至第一百四十八頁及本院卷第四十四頁）
    。次查甲○○確因施用第二級毒品安非他命，因而經原審法院裁定送觀察、勒戒
    後認無繼續施用毒品傾向而由檢察官處分不起訴確定在案，亦有臺灣臺中地方法
    院檢察署八十八年度偵字第五八三四號不起訴處分書影本一份附卷足憑（見本院
    卷第八十二之一頁）。第查被告乙○○與甲○○僅認識一月（見原審卷第五十七
    頁反面），並無特殊交情，而販賣安非他命係無期徒刑或七年以上有期徒刑之重
    罪，苟非乙○○從中牟利，其豈有甘冒重典不顧，而販賣安非他命之理，足見其
    應具有營利之意圖甚明。至被告丁○○於原審雖翻異部分前供，改稱其並不知被
    告乙○○與證人甲○○在買賣安非他命，亦不知其所代為交付之物品係安非他命
    云云，但查被告丁○○於偵查時已自白稱「乙○○拿安非他命到我住處和我說甲○○買了一千元之安非他命，說甲○○來時您就把這包安非他命交給他」等語（
    見上開偵查卷第三十頁），足見其應知被告乙○○係販賣安非他命予甲○○，其
    所代為交付之物品係安非他命，委無可疑，其上開所辯並不足取。綜上所述，足
    證被告乙○○上開所辯顯係飾卸之詞，不足採信，是罪證明確，被告等二人犯行
    均堪以認定。又證人甲○○於警訊時供稱安非他命係其向被告丁○○所購買等語
    ，基此部分所供，與上開事實不符，要無可採，併此敘明。
二、核被告乙○○等二人所為係犯毒品危害防制條例第四條第二項之販賣第二級毒品
    罪。至被告乙○○於與甲○○約定販賣安非他命後，委託丁○○交付上開安非他
    命予甲○○，該交付安非他命係屬參與販賣安非他命犯罪構成要件之行為，是被
    告等二人間應成立共同正犯。又被告乙○○素行不佳，曾有多次犯罪前科，其中
    所犯之竊盜罪經臺灣臺中地方法院判處有期徒刑二年二月確定，於八十七年十一
    月十六日執行完畢，有本院被告全國前案紀錄表足按，其於五年之內再犯本件之
    罪，為累犯，應依法加重其刑。原審就被告丁○○部分予以論罪科刑，固非無見
    ，惟查本件係被告乙○○以一千元之價格販賣一包安非他命予甲○○後，委託被
    告丁○○交付安非他命予甲○○，已如前述，原審認係由被告丁○○無償轉讓安
    非他命予甲○○，與事實不符，已有未合。次查原審就被告乙○○部分，未詳予
    審酌，遽行認犯罪不能證明而為無罪之判決，亦有可議。檢察官上訴意旨執此指
    摘原判決不當，非無理由，應由本院將原判決予以撤銷改判。復查販賣第二級毒
    品罪為無期徒刑或七年以上有期徒刑之罪，本件被告乙○○僅販賣一次，且僅得
    款一千元，尤以被告丁○○僅受託交付上開安非他命，並無所得，情輕法重，其
    等二人之犯罪情狀在客觀上尚可憫恕，本院認如處法定低度刑期，猶嫌過重，爰
    依刑法第五十九條之規定酌減其刑。茲審酌被告等二人犯罪之動機、目的、手段
    、所生危害，被告乙○○犯罪之情較重及其二人犯後態度等一切情狀，分別量處
    如主文第二項、第三項所示之刑，以示懲儆。又被告販賣安非他命所得之一千元
    應依法宣告沒收，如全部或一部不能沒收時以其財產抵償之。
三、被告丁○○經本院合法傳喚而無正當理由不到庭，爰不待其陳述逕行判決。
四、據上論斷，應依刑事訴訟法第三百六十九條第一項前段、第三百六十四條、第二
    百九十九條第一項前段、第三百七十一條，毒品危害防制條例第四條第二項、第
    十九條第一項，刑法第十一條前段、第二十八條、第五十九條、第四十七條，判
    決如主文。
本案經檢察官戊○○到庭執行職務。
中      華      民      國    八十九      年      七      月   三十一   日
                              臺灣高等法院臺中分院刑事第八庭
                                    審判長法  官  羅  得  村
          法  官  林  輝  煌
                                          法  官  劉  榮  服
右正本證明與原本無異。
如不服本判決應於收受送達後十日內向本院提出上訴書狀，其未敘述上訴之理由者並
得於提起上訴後十日內向本院補提理由書（均須按他造當事人之人數附繕本）。
                                          書記官  林  玉  惠
中      華      民      國    八十九      年      八      月     二     日
附錄條文：
毒品危害防制條例第四條第二項：
製造、運輸、販賣第二級毒品者，處無期徒刑或七以有期徒刑，得併科新臺幣七萬元
以下罰金。
                                                                        Ｉ


司法院資訊處製作；財團法人民間司法改革基金會備份。
